utilities/dictionaries/mk_MK-Macedonian.aff
FLAG num
SFX 3492 Y 1
SFX 3492 а сконо а
SFX 1103 Y 1
SFX 1103 и кава и
SFX 3844 Y 1
SFX 3844 е же е
SFX 1455 Y 1
SFX 1455 и скава и
SFX 3937 Y 1
SFX 3937 к чниов к
SFX 973 Y 1
SFX 973 е ов е
SFX 3098 Y 1
SFX 3098 а носта а
SFX 285 Y 1
SFX 285 и ов и
SFX 2397 Y 1
SFX 2397 о скава о
SFX 1480 Y 1
SFX 1480 и сконо и
SFX 4363 Y 1
SFX 4363 ј ња ј
SFX 286 Y 1
SFX 286 а ка а
SFX 1273 Y 1
SFX 1273 а уванине а
SFX 746 Y 1
SFX 746 а ки а
SFX 4092 Y 1
SFX 4092 р ње р
SFX 1010 Y 1
SFX 1010 и носта и
SFX 4362 Y 1
SFX 4362 т ње т
SFX 2388 Y 1
SFX 2388 о сконо о
SFX 1088 Y 1
SFX 1088 а еви а
SFX 335 Y 1
SFX 335 е ка е
SFX 690 Y 1
SFX 690 е ки е
SFX 4336 Y 1
SFX 4336 д еви д
SFX 3593 Y 1
SFX 3593 а неш а
SFX 2507 Y 1
SFX 2507 а ник а
SFX 1534 Y 1
SFX 1534 ц ње ц
SFX 1095 Y 1
SFX 1095 а ната а
SFX 168 Y 1
SFX 168 и ка и
SFX 279 Y 1
SFX 279 и уванине и
SFX 415 Y 1
SFX 415 и ки и
SFX 4874 Y 1
SFX 4874 а ењана а
SFX 4338 Y 1
SFX 4338 в дат в
SFX 4006 Y 1
SFX 4006 е ната е
SFX 3642 Y 1
SFX 3642 о уванине о
SFX 1270 Y 1
SFX 1270 а уваниот а
SFX 696 Y 1
SFX 696 и ник и
SFX 420 Y 1
SFX 420 и ната и
SFX 1827 Y 1
SFX 1827 к чкиот к
SFX 2671 Y 1
SFX 2671 а натиов а
SFX 547 Y 1
SFX 547 а евме а
SFX 264 Y 1
SFX 264 и уваниот и
SFX 4789 Y 1
SFX 4789 и чување и
SFX 4943 Y 1
SFX 4943 л нија л
SFX 4361 Y 1
SFX 4361 ј ње ј
SFX 4425 Y 1
SFX 4425 к чување к
SFX 3550 Y 1
SFX 3550 а нала а
SFX 2180 Y 1
SFX 2180 а ва а
SFX 3639 Y 1
SFX 3639 о уваниот о
SFX 2667 Y 1
SFX 2667 а натото а
SFX 3271 Y 1
SFX 3271 а етово а
SFX 560 Y 1
SFX 560 а увала а
SFX 771 Y 1
SFX 771 а ова а
SFX 3321 Y 1
SFX 3321 а неше а
SFX 1422 Y 1
SFX 1422 г шка г
SFX 3384 Y 1
SFX 3384 е оа е
SFX 1853 Y 1
SFX 1853 е ова е
SFX 126 Y 1
SFX 126 и увала и
SFX 668 Y 1
SFX 668 и оа и
SFX 612 Y 1
SFX 612 и ова и
SFX 582 Y 1
SFX 582 а увате а
SFX 4004 Y 1
SFX 4004 и нина и
SFX 4265 Y 1
SFX 4265 и неше и
SFX 3549 Y 1
SFX 3549 а нале а
SFX 570 Y 1
SFX 570 а увања а
SFX 4064 Y 1
SFX 4064 н ста н
SFX 2904 Y 1
SFX 2904 а ко а
SFX 2504 Y 1
SFX 2504 н сти н
SFX 2677 Y 1
SFX 2677 и ливото и
SFX 1943 Y 1
SFX 1943 о увала о
SFX 3939 Y 1
SFX 3939 к чниве к
SFX 129 Y 1
SFX 129 и увате и
SFX 1383 Y 1
SFX 1383 е ко е
SFX 4563 Y 1
SFX 4563 и нале и
SFX 134 Y 1
SFX 134 и увања и
SFX 3753 Y 1
SFX 3753 е јата е
SFX 942 Y 1
SFX 942 и ко и
SFX 1941 Y 1
SFX 1941 о увате о
SFX 4636 Y 1
SFX 4636 л мен л
SFX 590 Y 1
SFX 590 а увањето а
SFX 187 Y 1
SFX 187 и јата и
SFX 2006 Y 1
SFX 2006 о увања о
SFX 222 Y 1
SFX 222 а уваат а
SFX 3874 Y 1
SFX 3874 а нувавте а
SFX 3188 Y 1
SFX 3188 а он а
SFX 545 Y 1
SFX 545 а увале а
SFX 1160 Y 1
SFX 1160 а еност а
SFX 2857 Y 1
SFX 2857 а нине а
SFX 2571 Y 1
SFX 2571 и осува и
SFX 2948 Y 1
SFX 2948 а етиот а
SFX 1188 Y 1
SFX 1188 е уваат е
SFX 1763 Y 1
SFX 1763 е жи е
SFX 3936 Y 1
SFX 3936 к чнион к
SFX 114 Y 1
SFX 114 и увањето и
SFX 71 Y 1
SFX 71 и уваат и
SFX 4389 Y 1
SFX 4389 и нувавте и
SFX 1863 Y 1
SFX 1863 и он и
SFX 118 Y 1
SFX 118 и увале и
SFX 625 Y 1
SFX 625 и нине и
SFX 1590 Y 1
SFX 1590 о увањето о
SFX 139 Y 1
SFX 139 а ување а
SFX 943 Y 1
SFX 943 о уваат о
SFX 1942 Y 1
SFX 1942 о увале о
SFX 3662 Y 1
SFX 3662 м цијата м
SFX 3815 Y 1
SFX 3815 е жав е
SFX 2673 Y 1
SFX 2673 а нативе а
SFX 770 Y 1
SFX 770 а ниот а
SFX 368 Y 1
SFX 368 е ување е
SFX 3318 Y 1
SFX 3318 и чено и
SFX 53 Y 1
SFX 53 и ување и
SFX 2138 Y 1
SFX 2138 е ниот е
SFX 3146 Y 1
SFX 3146 к чено к
SFX 2398 Y 1
SFX 2398 и никот и
SFX 291 Y 1
SFX 291 и ниот и
SFX 701 Y 1
SFX 701 о ување о
SFX 571 Y 1
SFX 571 а увало а
SFX 2670 Y 1
SFX 2670 а натион а
SFX 4660 Y 1
SFX 4660 е ок е
SFX 3615 Y 1
SFX 3615 л си л
SFX 731 Y 1
SFX 731 а увањана а
SFX 1136 Y 1
SFX 1136 и ок и
SFX 128 Y 1
SFX 128 и увало и
SFX 3102 Y 1
SFX 3102 а етата а
SFX 4634 Y 1
SFX 4634 н сто н
SFX 586 Y 1
SFX 586 а ував а
SFX 2007 Y 1
SFX 2007 о увало о
SFX 150 Y 1
SFX 150 и увањана и
SFX 2780 Y 1
SFX 2780 и лививе и
SFX 3148 Y 1
SFX 3148 а циве а
SFX 2482 Y 1
SFX 2482 е жува е
SFX 2240 Y 1
SFX 2240 и оса и
SFX 2354 Y 1
SFX 2354 о увањана о
SFX 2225 Y 1
SFX 2225 а нати а
SFX 135 Y 1
SFX 135 и ував и
SFX 2019 Y 1
SFX 2019 о ував о
SFX 2020 Y 1
SFX 2020 а ност а
SFX 1839 Y 1
SFX 1839 к циве к
SFX 577 Y 1
SFX 577 а увајќи а
SFX 1997 Y 1
SFX 1997 и ол и
SFX 651 Y 1
SFX 651 и ност и
SFX 425 Y 1
SFX 425 е ињана е
SFX 602 Y 1
SFX 602 а енава а
SFX 124 Y 1
SFX 124 и увајќи и
SFX 2721 Y 1
SFX 2721 е жете е
SFX 1193 Y 1
SFX 1193 а ест а
SFX 3816 Y 1
SFX 3816 е жаа е
SFX 2042 Y 1
SFX 2042 к чар к
SFX 597 Y 1
SFX 597 а еноно а
SFX 2063 Y 1
SFX 2063 о увајќи о
SFX 2851 Y 1
SFX 2851 л њето л
SFX 875 Y 1
SFX 875 н њето н
SFX 4942 Y 1
SFX 4942 и рува и
SFX 804 Y 1
SFX 804 а ови а
SFX 4001 Y 1
SFX 4001 л рува л
SFX 2778 Y 1
SFX 2778 и ливиов и
SFX 611 Y 1
SFX 611 г шки г
SFX 2861 Y 1
SFX 2861 а кува а
SFX 456 Y 1
SFX 456 а ена а
SFX 1921 Y 1
SFX 1921 е ови е
SFX 745 Y 1
SFX 745 а нат а
SFX 594 Y 1
SFX 594 и ови и
SFX 2604 Y 1
SFX 2604 е кува е
SFX 585 Y 1
SFX 585 а увам а
SFX 1307 Y 1
SFX 1307 и кува и
SFX 552 Y 1
SFX 552 а уваа а
SFX 3598 Y 1
SFX 3598 е жан е
SFX 969 Y 1
SFX 969 и нат и
SFX 3100 Y 1
SFX 3100 а етине а
SFX 1628 Y 1
SFX 1628 г шките г
SFX 2139 Y 1
SFX 2139 а нато а
SFX 119 Y 1
SFX 119 и увам и
SFX 125 Y 1
SFX 125 и уваа и
SFX 580 Y 1
SFX 580 а увавме а
SFX 1131 Y 1
SFX 1131 а ија а
SFX 1840 Y 1
SFX 1840 о увам о
SFX 1899 Y 1
SFX 1899 о уваа о
SFX 4005 Y 1
SFX 4005 и нато и
SFX 2890 Y 1
SFX 2890 е ија е
SFX 2817 Y 1
SFX 2817 г шкана г
SFX 133 Y 1
SFX 133 и увавме и
SFX 1519 Y 1
SFX 1519 и овте и
SFX 3935 Y 1
SFX 3935 к чново к
SFX 2978 Y 1
SFX 2978 л њана л
SFX 964 Y 1
SFX 964 н њана н
SFX 2066 Y 1
SFX 2066 о увавме о
SFX 4155 Y 1
SFX 4155 е жуваат е
SFX 3548 Y 1
SFX 3548 а нало а
SFX 1228 Y 1
SFX 1228 а уван а
SFX 4331 Y 1
SFX 4331 и чат и
SFX 3624 Y 1
SFX 3624 и увачките и
SFX 2888 Y 1
SFX 2888 к чат к
SFX 2853 Y 1
SFX 2853 а ноно а
SFX 256 Y 1
SFX 256 и уван и
SFX 4431 Y 1
SFX 4431 е жување е
SFX 3758 Y 1
SFX 3758 г зиве г
SFX 3543 Y 1
SFX 3543 о уван о
SFX 638 Y 1
SFX 638 и ноно и
SFX 2636 Y 1
SFX 2636 а ери а
SFX 1979 Y 1
SFX 1979 а ина а
SFX 516 Y 1
SFX 516 а еа а
SFX 1037 Y 1
SFX 1037 и увачка и
SFX 563 Y 1
SFX 563 и увачки и
SFX 540 Y 1
SFX 540 а еше а
SFX 1852 Y 1
SFX 1852 г шко г
SFX 3894 Y 1
SFX 3894 а нуваше а
SFX 2288 Y 1
SFX 2288 и оната и
SFX 3596 Y 1
SFX 3596 е ина е
SFX 2669 Y 1
SFX 2669 а натово а
SFX 458 Y 1
SFX 458 а ено а
SFX 3592 Y 1
SFX 3592 и ово и
SFX 4426 Y 1
SFX 4426 и нуваше и
SFX 3814 Y 1
SFX 3814 е жал е
SFX 1552 Y 1
SFX 1552 и лива и
SFX 1571 Y 1
SFX 1571 а ките а
SFX 1277 Y 1
SFX 1277 а уванава а
SFX 2390 Y 1
SFX 2390 а ските а
SFX 4002 Y 1
SFX 4002 и окот и
SFX 4663 Y 1
SFX 4663 а ее а
SFX 1354 Y 1
SFX 1354 е ките е
SFX 1821 Y 1
SFX 1821 а еноста а
SFX 1267 Y 1
SFX 1267 а уваноно а
SFX 2777 Y 1
SFX 2777 и ливион и
SFX 791 Y 1
SFX 791 и ките и
SFX 1932 Y 1
SFX 1932 и ра и
SFX 272 Y 1
SFX 272 и уванава и
SFX 787 Y 1
SFX 787 и ските и
SFX 3382 Y 1
SFX 3382 н ра н
SFX 4366 Y 1
SFX 4366 о ра о
SFX 3646 Y 1
SFX 3646 о уванава о
SFX 2022 Y 1
SFX 2022 а кана а
SFX 274 Y 1
SFX 274 и уваноно и
SFX 1779 Y 1
SFX 1779 о ските о
SFX 3269 Y 1
SFX 3269 а скана а
SFX 2760 Y 1
SFX 2760 ј ља ј
SFX 561 Y 1
SFX 561 а увал а
SFX 298 Y 1
SFX 298 а иот а
SFX 1434 Y 1
SFX 1434 е кана е
SFX 3636 Y 1
SFX 3636 о уваноно о
SFX 1032 Y 1
SFX 1032 и кана и
SFX 1944 Y 1
SFX 1944 н стиот н
SFX 122 Y 1
SFX 122 и увал и
SFX 1454 Y 1
SFX 1454 и скана и
SFX 2634 Y 1
SFX 2634 а ира а
SFX 2387 Y 1
SFX 2387 к чната к
SFX 2396 Y 1
SFX 2396 о скана о
SFX 1841 Y 1
SFX 1841 о увал о
SFX 3174 Y 1
SFX 3174 е ира е
SFX 328 Y 1
SFX 328 а ев а
SFX 2460 Y 1
SFX 2460 и увачко и
SFX 4872 Y 1
SFX 4872 а ењево а
SFX 3190 Y 1
SFX 3190 д ев д
SFX 882 Y 1
SFX 882 е ја е
SFX 434 Y 1
SFX 434 а ени а
SFX 99 Y 1
SFX 99 и ја и
SFX 3544 Y 1
SFX 3544 а неме а
SFX 3380 Y 1
SFX 3380 к ја к
SFX 2527 Y 1
SFX 2527 в ст в
SFX 796 Y 1
SFX 796 н ја н
SFX 3379 Y 1
SFX 3379 о ја о
SFX 3187 Y 1
SFX 3187 а ор а
SFX 4094 Y 1
SFX 4094 и ст и
SFX 1767 Y 1
SFX 1767 т цијата т
SFX 3024 Y 1
SFX 3024 и ор и
SFX 1262 Y 1
SFX 1262 н ст н
